【裁判字號】    97,訴,657
【裁判日期】    970530
【裁判案由】    毒品危害防制條例
【裁判全文】
臺灣板橋地方法院刑事判決               97年度訴字第657號
公  訴  人  臺灣板橋地方法院檢察署檢察官
被      告  甲○○
上列被告因違反毒品危害防制條例案件，經檢察官提起公訴（96
年度毒偵字第9670號），被告於準備程序認罪，本院以簡式審判
程序判決如下：
    主  文
甲○○施用第一級毒品，累犯，處有期徒刑拾月，扣案之壹支注
射針筒內之毒品海洛因毛重零點公克、貳只殘渣袋內之毒品海
洛因殘渣（量微無法秤重）均沒收銷燬，殘渣袋貳只、注射針筒
拾支均沒收；又施用第二級毒品，累犯，處有期徒刑陸月。應執
行有期徒刑壹年貳月，扣案之壹支注射針筒內之毒品海洛因毛重
零點公克、貳只殘渣袋內之毒品海洛因殘渣（量微無法秤重）
均沒收銷燬，殘渣袋貳只、注射針筒拾支均沒收。
    事實及理由
一、按除被告所犯為死刑、無期徒刑、最輕本刑為三年以上有期
    徒刑之罪或高等法院管轄第一審案件者外，於第一次審判期
    日前之準備程序進行中，被告先就被訴事實為有罪之陳述時
    ，審判長得告知被告簡式審判程序之旨，並聽取當事人、代
    理人、辯護人及輔佐人之意見後，裁定進行簡式審判程序，
    刑事訴訟法第273 條之1 第1 項定有明文。經核本件被告甲
    ○○所犯係死刑、無期徒刑、最輕本刑為三年以上有期徒刑
    以外之罪，其於準備程序中就被訴事實為有罪之陳述，經法
    官告知簡式審判程序之旨，並聽取公訴人、被告之意見後，
    本院爰依首揭規定，合議裁定由受命法官獨任進行簡式審判
    程序，合先敘明。
二、本件犯罪事實：
    甲○○前曾於民國93年間因施用毒品案件，經檢察官聲請本
    院裁定送觀察、勒戒後，認無繼續施用毒品傾向，於93年4
    月間執行完畢釋放，並經臺灣板橋地方法院檢察署檢察官以
    93年度毒偵字第1747號不起訴處分確定在案。其後又曾於94
    年間因施用毒品案件，經本院以94年度訴字第1378號判決判
    處應執行有期徒刑八月確定，於95年11月11日縮刑期滿執行
    完畢。詎其猶不知悔改，於上開觀察、勒戒及有期徒刑執行
    完畢後五年內，復基於施用毒品之各別犯意，分別於96年11
    月19日晚上8 時10分許為警採尿前26小時內、96小時內某時
    ，在其臺北縣中和市○○街36巷18之2 號住處，施用第一級
    毒品海洛因、第二級毒品甲基安非他命各1 次。嗣其於96年
    11月19日晚上7 時50分許（起訴書誤載為「40分許」），在
    臺北縣板橋市○○路22之6 號服飾店，因涉犯竊盜案件（另
    經檢察官聲請簡易判決處刑，由本院以97年度簡字第687 號
    判決判處有期徒刑三月在案，現上訴有本院審理中）為警查
    獲，扣得其所有供犯施用毒品使用之毒品海洛因殘渣袋2 只
    （內有毒品海洛因殘渣，量微無法秤重）、注射針筒10支（
    其中1 支，內有毒品海洛因毛重0.3 公克）等物，並經警採
    尿送驗，分別驗有鴉片類嗎啡及甲基安非他命等藥物陽性反
    應，因而查悉上情。案經臺北縣政府警察局板橋分局報請臺
    灣板橋地方法院檢察署檢察官偵查起訴。
三、本件證據：
    (一)被告於警詢、偵查、審理時之自白。
    (二)卷附之臺北縣政府警察局板橋分局搜索、扣押筆錄、扣案
      物品照片、臺灣檢驗科技股份有限公司出具之驗尿報告、
      臺灣高等法院被告前案紀錄表等可稽。
    (三)扣案之毒品海洛因殘渣袋2 只（內有毒品海洛因殘渣，量
      微無法秤重）、注射針筒10支（其中1 支，內有毒品海洛
      因毛重0.3 公克）等物可證。
四、核被告上開所為，分別係犯毒品危害防制條例第10條第1 項
    之施用第一級毒品、同條第2 項之施用第二級毒品等罪。其
    各次施用毒品前之持有毒品行為，應為其後施用行為所吸收
    ，均不另論罪。又其施用毒品海洛、甲基安非他命之行為，
    係施用不同毒品之各別行為，應予分論併罰。又被告前曾於
    94年間因施用毒品案件，經本院以94年度訴字第1378號判決
    判處應執行有期徒刑八月確定，於95年11月11日縮刑期滿執
    行完畢，有臺灣高等法院被告前案紀錄表在卷可稽，被告前
    受有期徒刑執行完畢後，於五年以內故意再犯本件有期徒刑
    以上之各罪，均為累犯，應依刑法第47條第1 項規定，各加
    重其刑。爰審酌被告之素行、各罪再犯施用毒品情節、所生
    危害及犯罪後坦承之態度等一切情狀，各量處如主文所示之
    刑，並定其應執行之刑。扣案之1 支注射針筒內之毒品海洛
    因毛重0.3 公克、2 只殘渣袋內之毒品海洛因殘渣（量微無
    法秤重），係查獲之毒品，依法不問屬於犯人與否，均應宣
    告沒收銷燬；又扣案之殘渣袋2 只、注射針筒10支等物，則
    係被告所有供施用毒品犯罪所用之物，另依刑法第38條第1
    項第2 款規定，按其所犯併予宣告沒收。
五、依刑事訴訟法第273 條之1 第1 項、299 條第1 項前段、第
    310 條之2 、第454 條，毒品危害防制條例第10條第1 項、
    第2 項、第18條第1 項前段、第23條第2 項，刑法第11條前
    段、第47條第1 項、第51條第5 款、第38條第1 項第2 款，
    判決如主文。
六、如不服本判決，得自收受送達之日起10日內向本院提出上訴
    狀（須附繕本）。
本案經檢察官靳開聖到庭執行職務
中    華    民    國    97    年    5     月    30    日
                      刑事第三庭  法  官  彭  全  曄
以上正本證明與原本無異
                                  書記官  洪  紹  甄
中    華    民    國    97    年    5     月    30    日
附錄本案論罪科刑法條全文：
毒品危害防制條例第10條
施用第一級毒品者，處 6 月以上 5 年以下有期徒刑。
施用第二級毒品者，處 3 年以下有期徒刑。


司法院資訊處製作；財團法人民間司法改革基金會備份。
